【裁判字號】    99,易,3392
【裁判日期】    991231
【裁判案由】    竊盜
【裁判全文】
臺灣板橋地方法院刑事判決              99年度易字第3392號
公  訴  人  臺灣板橋地方法院檢察署檢察官
被      告  胡元柱
            李自忠
上列被告等因竊盜案件，經檢察官提起公訴（99年度偵字第2591
5 號、第25916 號），嗣因被告等於本院準備程序中均就被訴事
實為有罪之陳述，本院告知被告等簡式審判程序之旨，並聽取當
事人之意見後，由本院裁定改依簡式審判程序進行，判決如下：
    主  文
胡元柱、李自忠犯如附表所示之罪，各處如附表所示之刑。胡元
柱應執行有期徒刑壹年伍月。李自忠應執行有期徒刑壹年。
    事  實
一、胡元柱前於民國96年間，因竊盜案件，經臺灣桃園地方法院
    以96年度易字第866 號判決判處有期徒刑1 年1 月確定，嗣
    經同法院以97年度聲減字第19號裁定減刑為有期徒刑6 月15
    日確定，於97年7 月17日縮刑期滿執行完畢。又於98年間，
    因妨害自由案件，經臺灣桃園地方法院以98年度桃簡字第51
    1 號判決判處有期徒刑3 月確定，於98年6 月9 日易科罰金
    執行完畢（以上於本案均構成累犯）。復於98年間，因竊盜
    案件，經本院以98年度易字第3331號判決判處有期徒刑1 年
    確定；再於99年間，因竊盜案件，經本院以99年度易字第93
    3 號判決判處應執行有期徒刑2 年6 月確定；上開有期徒刑
    1 年、2 年6 月，嗣經本院以99年度聲字第3659號裁定更定
    應執行有期徒刑3 年4 月確定（此部分於本案不構成累犯）
    。李自忠前於92年間，因竊盜案件，經臺灣臺北地方法院以
    92年度易字第2064號判決判處有期徒刑8 月，經上訴後，由
    臺灣高等法院以92年度上易字第3482號判決駁回上訴確定，
    於95年3 月25日縮刑期滿執行完畢。復於94年間，因竊盜案
    件，經臺灣桃園地方法院以95年度桃簡字第1240號判決判處
    有期徒刑3 月確定，於95年11月22日易科罰金執行完畢。又
    於95年間，因竊盜案件，經臺灣桃園地方法院以95年度桃簡
    字第2154號判決判處有期徒刑4 月確定，於96年5 月9 日易
    科罰金執行完畢（以上於本案均構成累犯）。再於98年間，
    因竊盜案件，經本院以98年度易字第2772號判決判處有期徒
    刑1 年確定；復於98年間，因竊盜案件，經本院以98年度易
    字第3331號判決判處有期徒刑1 年確定；又於99年間，因竊
    盜案件，經本院以99年度易字第933 號判決判處應執行有期
    徒刑2 年6 月確定；上開有期徒刑1 年、1 年、2 年6 月，
    嗣經本院以99年度聲字第3615號裁定更定應執行有期徒刑3
    年8 月確定（此部分於本案不構成累犯）。
二、詎其等均猶不知悔改，胡元柱意圖為自己不法之所有，基於
    竊盜之犯意，於附表編號一所示之時、地，以附表編號一所
    示之方法，竊取如附表編號一所示李金桶所有之物得手；胡
    元柱另與李自忠共同意圖為自己不法所有，並基於竊盜之犯
    意聯絡，於附表二、三所示時、地，以附表編號二、三所示
    之方法，竊取如附表二、三所示趙樂惠、王素真（起訴書誤
    載為王素貞）等人所有之物得手。嗣李金桶、趙樂惠、王素
    真等人發現報警處理，經警調取各次遭竊地點附近之監視器
    錄影畫面清查、比對後，循線查悉上情。
三、案經臺北縣政府（現改制為新北市政府）警察局土城分局移
    送臺灣板橋地方法院檢察署檢察官偵查起訴。
    理  由
一、查本件被告胡元柱、李自忠所犯並非死刑、無期徒刑、最輕
    本刑為3 年以上有期徒刑之罪或高等法院管轄第一審案件，
    而被告2 人於準備程序進行中，先就被訴事實均為有罪之陳
    述，經法官告知簡式審判程序之旨，並聽取公訴人及被告2
    人之意見後，本院認適宜改依簡式審判程序進行，爰依刑事
    訴訟法第273 條之1 第1 項、第284 條之1 規定，由本院裁
    定進行簡式審判程序，合先敘明。
二、上揭事實，業據被告胡元柱、李自忠2 人於警詢、偵查中及
    本院審理時均坦承不諱，核與證人即被害人趙樂惠、證人謝
    來匏（即被害人李金桶之妻）於警詢時證述，及證人即被害
    人李金桶、王素真於警詢及偵查中證述之情節相符，復有監
    視器翻拍照片共14張、遭竊後現場照片2 張在卷可稽，足認
    被告2 人之任意性自白核與事實相符。綜上，本案事證明確
    ，被告2 人之犯行均堪以認定，應依法論處。
三、按鉗子為金屬工具，質地堅硬，客觀上具有危險性，足以傷
    害人之身體，為兇器之一種，核被告胡元柱、李自忠2 人所
    為，均係犯刑法第321 條第1 項第2 款、第3 款之攜帶兇器
    毀壞門扇竊盜罪。雖起訴書漏未記載本案被告2 人為本件竊
    盜犯行之方法，均係以鉗子為工具，破壞大門門鎖而為之，
    惟查被告2 人於本院審理時均明白供稱渠等係以鉗子為工具
    ，破壞大門門鎖而進入屋內行竊等語（見本院卷第52頁反面
    ），是公訴人認被告2 人均係犯刑法第321 條第1 項第2 款
    之毀壞門扇竊盜罪，尚有未洽，惟因起訴法條之條項與前揭
    論罪之條項係屬相同，僅增列同條項第3 款攜帶兇器之犯罪
    情狀而有不同，爰無庸變更起訴法條。被告胡元柱、李自忠
    2 人就附表編號二、三所示竊盜犯行，彼此間有犯意之聯絡
    及行為之分擔，均為共同正犯。被告胡元柱先後3 次竊盜犯
    行及被告李自忠先後2 次竊盜犯行，犯意各別，行為互異，
    均應予分論併罰。又被告胡元柱、李自忠2 人分別有如事實
    欄一所載之犯罪科刑及執行紀錄，有臺灣高等法院被告前案
    紀錄表2 份在卷可參，渠2 人於受有期徒刑之執行完畢後，
    5 年內故意再犯本案有期徒刑以上之罪，均為累犯，均依刑
    法第47條第1 項規定加重其刑。爰審酌被告胡元柱、李自忠
    2 人均有多次竊盜前科，素行不佳，渠等犯罪動機、目的、
    手段、所竊得財物之價值、對於被害人所造成之損害程度，
    及被告2 人犯後於本院審理時均坦承犯行，態度尚稱良好等
    一切情狀，就被告2 人各次犯行分別量處如附表所示之刑，
    並各定其應執行之刑。至被告2 人本案行竊時所攜帶之鉗子
    ，非屬違禁物，且未扣案，並據被告2 人均供稱該鉗子已經
    丟掉等語，為免將來執行之困難，爰不為沒收之諭知，附此
    敘明。
據上論斷，應依刑事訴訟法第273 條之1 第1 項、第299 條第1
項前段，刑法第28條、第321 條第1 項第2 款、第3 款、第47條
第1 項、第55條第5 款，判決如主文。
本案經檢察官劉文瀚到庭執行職務。
中    華    民    國    99    年    12    月    31    日
                  刑事第十三庭法  官  林淑婷
上列正本證明與原本無異。
如不服本判決，應於判決送達後10日內敘明上訴理由，向本院提
出上訴狀 (應附繕本) ，上訴於臺灣高等法院。其未敘述上訴理
由者，應於上訴期間屆滿後20日內向本院補提理由書「切勿逕送
上級法院」。
                              書記官  翁淑婷
中    華    民    國    99    年    12    月    31    日
附錄本案論罪科刑法條全文：
中華民國刑法第321條
犯竊盜罪而有左列情形之一者，處6 月以上、5 年以下有期徒刑
：
一、於夜間侵入住宅或有人居住之建築物、船艦或隱匿其內而犯
    之者。
二、毀越門扇、牆垣或其他安全設備而犯之者。
三、攜帶兇器而犯之者。
四、結夥三人以上而犯之者。
五、乘火災、水災或其他災害之際而犯之者。
六、在車站或埠頭而犯之者。
前項之未遂犯罰之。
 附表：
┌─┬────────┬────────────┬────────┐
│編│犯罪時間及地點  │竊盜之方式及竊得之物品  │所犯罪名及宣告刑│
│號│                │                        │                │
├─┼────────┼────────────┼────────┤
│一│97年11月13日12時│胡元柱以自備鉗子破壞該處│胡元柱攜帶兇器毀│
│  │17分許（起訴書載│大門門鎖後，進入屋內（無│壞門扇竊盜，累犯│
│  │為12時許），在新│故侵入住宅部分未據告訴）│，處有期徒刑捌月│
│  │北市○○區○○路│，竊取李金桶所有之現金新│。              │
│  │1 段262 巷16號4 │臺幣（下同）2,000 元及金│                │
│  │樓              │牌3 面（合計價值約7,000 │                │
│  │                │元）得手。              │                │
├─┼────────┼────────────┼────────┤
│二│98年12月10日13時│胡元柱、李自忠輪流把風，│胡元柱、李自忠共│
│  │37分許（起訴書誤│並以自備鉗子破壞該處大門│同攜帶兇器毀壞門│
│  │載為11時至12時許│門鎖後，進入屋內（無故侵│扇竊盜，均累犯，│
│  │），在新北市八里│入住宅部分未據告訴），竊│各處有期徒刑捌月│
│  │區○○路○ 段221 │取趙樂惠所有之現金3,000 │。              │
│  │號7 樓          │元、金飾1 錢、紅寶石1 只│                │
│  │                │、藍寶石1 只、手錶1 只（│                │
│  │                │合計價值約80,000元）得手│                │
│  │                │。                      │                │
├─┼────────┼────────────┼────────┤
│三│99年2 月2 日13時│胡元柱、李自忠輪流把風，│胡元柱、李自忠共│
│  │5 分許（起訴書誤│並以自備鉗子破壞該處大門│同攜帶兇器毀壞門│
│  │載為11時許），在│門鎖後，進入屋內（無故侵│扇竊盜，均累犯，│
│  │新北市土城區學府│入住宅部分未據告訴），竊│各處有期徒刑捌月│
│  │路1 段231 號5 樓│取王素真所有之現金15,000│。              │
│  │                │元、金戒指1 只、陳年高粱│                │
│  │                │酒6 瓶得手（起訴書贅載金│                │
│  │                │手鍊1 條、鑽石戒指1 只、│                │
│  │                │寶石1 顆）。            │                │
└─┴────────┴────────────┴────────┘

司法院資訊處製作；財團法人民間司法改革基金會備份。
